【裁判字號】    98,簡上,594
【裁判日期】    980717
【裁判案由】    竊盜
【裁判全文】
臺灣板橋地方法院刑事判決             98年度簡上字第594號
上  訴  人
即  被  告  甲○○
上列上訴人即被告因竊盜案件，不服本院中華民國98年3 月31日
98年度簡字第2127號第一審判決（聲請簡易判決處刑案號：臺灣
板橋地方法院檢察署98年度偵字第3916號）提起上訴，本院管轄
第二審之合議庭判決如下：
    主  文
上訴駁回。
甲○○緩刑年。
    事實及理由
一、本案被告甲○○所犯為死刑、無期徒刑或最輕本刑為3 年以
    上有期徒刑以外之罪，其於準備程序中就被訴事實為有罪之
    陳述，經法官告知簡式審判程序之旨，並聽取公訴人及被告
    之意見後，依刑事訴訟法第273 條之1 第1 項規定，裁定進
    行簡式審判程序，合先敘明。
二、本案經本院審理結果，認第一審以被告涉犯刑法第321 條第
    2 項、第1 項第3 款之攜帶兇器竊盜未遂犯行，罪證明確，
    適用刑事訴訟法第449 條第1 項前段、第3 項、第450 條第
    1 項、第454 條第2 項，刑法第321 條第2 項、第1 項第3
    款、第25條第2 項、第41條第1 項前段、第38條第1 項第2
    款，並審酌被告不思循正當途徑獲取個人生活所需，竟起意
    行竊他人財物，其行為殊不可取，兼衡其大學畢業之智識程
    度、犯罪之動機、目的、手段、造成之危害、所行竊之財物
    價值非鉅、並念及被告無前科，素行尚佳，且於犯罪後坦承
    犯行，態度良好等一切情狀，判決被告攜帶兇器竊盜未遂，
    處有期徒刑3 月，如易科罰金，以新臺幣1,000 元折算1 日
    ，併予宣告沒收萬用鉗1 把，其認事用法均無違誤，量刑亦
    屬妥適，均引用如附件第一審判決書記載之事實、證據及理
    由。
三、上訴人即被告上訴意旨對於被訴犯罪事實為有罪之陳述，僅
    以：伊請求法院審酌伊身體健康情形、家庭經濟狀況等情，
    請求給予諭知緩刑之宣告等語。經查，被告於本院訊問時坦
    承攜帶兇器竊盜未遂之犯行，本件原審予以論罪科刑，其認
    事用法既無違誤，量刑亦屬妥適，自應予維持，被告之上訴
    即無理由，應駁回上訴。然查，被告前未曾受有期徒刑以上
    刑之宣告，此有臺灣高等法院被告全國前案紀錄表1 份附卷
    可稽，其僅因一時失慮，偶罹刑典，犯後迭於警詢、偵訊及
    本院訊問時均業已坦承犯行，再審酌被告於本案犯行屬未遂
    ，所生之危害尚屬輕微，並兼衡被告於民國66年間發生車禍
    而受有嚴重頭部外傷併顱骨骨折、左腿後十字韌帶破裂等情
    形，致其長期僅能以打零工維生，經濟狀況困窘等情，此有
    馬偕紀念醫院診斷證明書、國泰世華商業銀行房屋擔保借款
    繳息清單、臺灣銀行就學貸款還款通知書、法務部行政執行
    署板橋行政執行處通知各1 紙在卷可按，則本院審酌被告上
    開犯案情節、犯後態度及個人身體、家庭、經濟狀況等情狀
    ，認以暫不執行為適當，爰併宣告緩刑3 年，以啟自新。
據上論斷，應依刑事訴訟法第455 條之1 第1 項、第3 項、第
364 條、第273 條之1 第1 項、第368 條、第373 條，刑法第74
條第1 項第1 款，判決如主文。
中    華    民    國    98    年    7     月    17    日
                  刑事第十四庭  審判長法  官  張江澤
                                      法  官  劉景宜
                                      法  官  陳海寧
以上正本證明與原本無異。
本判決不得上訴。
                                      書記官  潘佳欣
中    華    民    國    98    年    7     月    18    日
附錄本案論罪科刑法條全文：
刑法第321條（加重竊盜罪）
犯竊盜罪而有左列情形之一者，處 6 月以上、 5 年以下有期徒
刑：
一、於夜間侵入住宅或有人居住之建築物、船艦或隱匿其內而犯
之者。
二、毀越門扇、牆垣或其他安全設備而犯之者。
三、攜帶兇器而犯之者。
四、結夥三人以上而犯之者。
五、乘火災、水災或其他災害之際而犯之者。
六、在車站或埠頭而犯之者。
前項之未遂犯罰之。


司法院資訊處製作；財團法人民間司法改革基金會備份。
